臺灣板橋地方法院民事裁定　　　　　　　 100年度抗字第97號
抗　告　人　吳佳滏
相　對　人　財政部臺灣省北區國稅局新莊稽徵所
法定代理人　林學修
上列當事人間選任臨時管理人事件，抗告人對於本院於中華民國
100 年5 月19日所為之100 年度法字第28號裁定提起抗告，本院
裁定如下：
    主  文
抗告駁回。
抗告程序費用新臺幣壹仟元由抗告人負擔。
    理  由
一、提起抗告，應表明抗告理由，民事訴訟法第488 條第3 項固
    定有明文，惟抗告人提起抗告時未表明抗告理由者，依同法
    第495 條之1 第1 項準用第442 條第3 項、第444 條之1 第
    1 項、第4 項、第5 項規定，審判長得定期間命抗告人提出
    抗告理由書；抗告人逾期提出抗告理由書者，法院得命抗告
    人以書狀說明其理由；如抗告人未依上開期限提出抗告理由
    書或以書狀說明理由者，抗告法院得準用同法第447 條規定
    不斟酌當事人其後提出之理由，或於裁定時斟酌全意旨而為
    不利於抗告人之論斷，此為最高法院96年度台抗字第171 號
    所揭示之原則。依非訟事件法第46條之規定，亦準用之。
二、本件相對人於原審聲請意旨主張：京甫機械工業股份有限公
    司（以下簡稱京甫公司）尚未辦理民國98年度營利事業所得
    稅結算申報，而查京甫公司董事長周天茂已於99年8月10日
    死亡，為合法送達催報通知書等，爰以利害關係人之身份，
    聲請選任京甫公司董事即抗告人吳佳滏為該公司之臨時管理
    人等情，業據其提出與所述相符京甫公司變更登記表、營業
    稅稅籍資料查詢作業表等件影本為證，並經原審依職權調閱
    京甫公司之公司章程、周天茂除戶戶籍資料、京甫公司其餘
    董事周鈺麟、吳佳滏之戶籍資料查核屬實，是相對人確為本
    件之利害關係人，京甫公司確因董事長周天茂死亡，公司董
    事僅餘周鈺麟、吳佳滏2人，致董事會不能行使職權，而有
    選任臨時管理人之必要，原審審酌京甫公司除原董事長周天
    茂以外，另有董事周鈺麟及抗告人2人，而周鈺麟持有股份
    數為30股，而抗告人則有持股180股，故抗告人對京甫公司
    之業務及財務應較有密切之關係，爰認以選任抗告人為就甫
    公司之臨時管理人較為適宜，原裁定予以准許，即無不合。
三、抗告人抗告意旨略以：不服本院100 年度法字第28號選任臨
    時管理人事件裁定云云，惟未提出抗告理由，經本院於100
    年6 月15日裁定命抗告人應於通知送達翌日起5 日內具狀提
    出抗告理由，該通知已於100 年6 月17日送達抗告人，有送
    達證書在卷可稽，惟迄今抗告人仍未提出任何抗告理由書狀
    ，則抗告人僅於抗告狀聲明不服原法院之裁定，而未就原審
    該項裁定指出具體不服之理由，抗告意旨指摘原裁定不當，
    求予廢棄，應無理由，自應駁回。
四、依非訟事件法第21條第2 項、第24條第1 項、第46條、民事
    訴訟法第495 條之1 第1 項、第449 條第1 項、第78條，裁
    定如主文。
中    華    民    國    100    年    7    月    4     日
            民事第三庭審判長    法  官  陳財旺
                                法  官  邱靜琪
                                法  官  張紫能
以上正本係照原本作成。
本件當事人須以本裁定適用法律顯有錯誤為抗告理由時，始得於
裁定送達後10日內向本院提出抗告狀。
中    華    民    國    100    年    7    月    4     日
                                書記官  蔡佳容